Materials for lyx workshop/LyX.app/Contents/Resources/dicts/ast_ES.aff
SFX H   ostrar ostrastis  ostrar             # demostrastis
SFX H   ostrar ostrestis  ostrar             # demostrestis
SFX H   ostrar ostraron   ostrar             # demostraron
SFX H   ostrar uestre     ostrar             # demuestre
SFX H   ostrar uestras    ostrar             # demuestras
SFX H   ostrar ostréis    ostrar             # demostréis
SFX H   ostrar uestran    ostrar             # demuestran
SFX H   0     a           ostrar             # demostrara
SFX H   0     e           ostrar             # demostrare
SFX H   0     as          ostrar             # demostraras
SFX H   0     es          ostrar             # demostrares
SFX H   ar    áramos      ostrar             # demostráramos
SFX H   ar    áremos      ostrar             # demostráremos
SFX H   0     ais         ostrar             # demostrarais
SFX H   0     eis         ostrar             # demostrareis
SFX H   0     an          ostrar             # demostraran
SFX H   0     en          ostrar             # demostraren
SFX H   ar    ái          ostrar             # demostrái
SFX H   ar    ando        ostrar             # demostrando
SFX H   ar    ao          ostrar             # demostrao
SFX H   ar    ada         ostrar             # demostrada
SFX H   ar    áu          ostrar             # demostráu
SFX H   ar    aos         ostrar             # demostraos
SFX H   ar    aes         ostrar             # demostraes
SFX H   0     é           ostrar             # demostraré
SFX H   0     ás          ostrar             # demostrarás
SFX H   0     á           ostrar             # demostrará
SFX H   0     emos        ostrar             # demostraremos
SFX H   0     éis         ostrar             # demostraréis
SFX H   0     án          ostrar             # demostrarán
SFX H   0     ía          ostrar             # demostraría
SFX H   0     íes         ostrar             # demostraríes
SFX H   0     íamos       ostrar             # demostraríamos
SFX H   0     íemos       ostrar             # demostraríemos
SFX H   0     íais        ostrar             # demostraríais
SFX H   0     íeis        ostrar             # demostraríeis
SFX H   0     íen         ostrar             # demostraríen
SFX H   ellar iello       ellar              # arremiello
SFX H   ellar ielles      ellar              # arremielles
SFX H   ellar iella       ellar              # arremiella
SFX H   ellar ellamos     ellar              # arremellamos
SFX H   ellar elláis      ellar              # arremelláis
SFX H   ellar iellen      ellar              # arremiellen
SFX H   ellar ellaba      ellar              # arremellaba
SFX H   ellar ellabes     ellar              # arremellabes
SFX H   ellar ellábamos   ellar              # arremellábamos
SFX H   ellar ellábemos   ellar              # arremellábemos
SFX H   ellar ellabais    ellar              # arremellabais
SFX H   ellar ellabeis    ellar              # arremellabeis
SFX H   ellar ellaben     ellar              # arremellaben
SFX H   ellar ellé        ellar              # arremellé
SFX H   ellar ellasti     ellar              # arremellasti
SFX H   ellar ellesti     ellar              # arremellesti
SFX H   ellar elló        ellar              # arremelló
SFX H   ellar ellemos     ellar              # arremellemos
SFX H   ellar ellastis    ellar              # arremellastis
SFX H   ellar ellestis    ellar              # arremellestis
SFX H   ellar ellaron     ellar              # arremellaron
SFX H   ellar ielle       ellar              # arremielle
SFX H   ellar iellas      ellar              # arremiellas
SFX H   ellar elléis      ellar              # arremelléis
SFX H   ellar iellan      ellar              # arremiellan
SFX H   0     a           ellar              # arremellara
SFX H   0     e           ellar              # arremellare
SFX H   0     as          ellar              # arremellaras
SFX H   0     es          ellar              # arremellares
SFX H   ar    áramos      ellar              # arremelláramos
SFX H   ar    áremos      ellar              # arremelláremos
SFX H   0     ais         ellar              # arremellarais
SFX H   0     eis         ellar              # arremellareis
SFX H   0     an          ellar              # arremellaran
SFX H   0     en          ellar              # arremellaren
SFX H   ar    ái          ellar              # arremellái
SFX H   ar    ando        ellar              # arremellando
SFX H   ar    ao          ellar              # arremellao
SFX H   ar    ada         ellar              # arremellada
SFX H   ar    áu          ellar              # arremelláu
SFX H   ar    aos         ellar              # arremellaos
SFX H   ar    aes         ellar              # arremellaes
SFX H   0     é           ellar              # arremellaré
SFX H   0     ás          ellar              # arremellarás
SFX H   0     á           ellar              # arremellará
SFX H   0     emos        ellar              # arremellaremos
SFX H   0     éis         ellar              # arremellaréis
SFX H   0     án          ellar              # arremellarán
SFX H   0     ía          ellar              # arremellaría
SFX H   0     íes         ellar              # arremellaríes
SFX H   0     íamos       ellar              # arremellaríamos
SFX H   0     íemos       ellar              # arremellaríemos
SFX H   0     íais        ellar              # arremellaríais
SFX H   0     íeis        ellar              # arremellaríeis
SFX H   0     íen         ellar              # arremellaríen
SFX H   endar iendo       endar              # arriendo
SFX H   endar iendes      endar              # arriendes
SFX H   endar ienda       endar              # arrienda
SFX H   endar endamos     endar              # arrendamos
SFX H   endar endáis      endar              # arrendáis
SFX H   endar ienden      endar              # arrienden
SFX H   endar endaba      endar              # arrendaba
SFX H   endar endabes     endar              # arrendabes
SFX H   endar endábamos   endar              # arrendábamos
SFX H   endar endábemos   endar              # arrendábemos
SFX H   endar endabais    endar              # arrendabais
SFX H   endar endabeis    endar              # arrendabeis
SFX H   endar endaben     endar              # arrendaben
SFX H   endar endé        endar              # arrendé
SFX H   endar endasti     endar              # arrendasti
SFX H   endar endesti     endar              # arrendesti
SFX H   endar endó        endar              # arrendó
SFX H   endar endemos     endar              # arrendemos
SFX H   endar endastis    endar              # arrendastis
SFX H   endar endestis    endar              # arrendestis
SFX H   endar endaron     endar              # arrendaron
SFX H   endar iende       endar              # arriende
SFX H   endar iendas      endar              # arriendas
SFX H   endar endéis      endar              # arrendéis
SFX H   endar iendan      endar              # arriendan
SFX H   0     a           endar              # arrendara
SFX H   0     e           endar              # arrendare
SFX H   0     as          endar              # arrendaras
SFX H   0     es          endar              # arrendares
SFX H   ar    áramos      endar              # arrendáramos
SFX H   ar    áremos      endar              # arrendáremos
SFX H   0     ais         endar              # arrendarais
SFX H   0     eis         endar              # arrendareis
SFX H   0     an          endar              # arrendaran
SFX H   0     en          endar              # arrendaren
SFX H   ar    ái          endar              # arrendái
SFX H   ar    ando        endar              # arrendando
SFX H   ar    ao          endar              # arrendao
SFX H   ar    ada         endar              # arrendada
SFX H   ar    áu          endar              # arrendáu
SFX H   ar    aos         endar              # arrendaos
SFX H   ar    aes         endar              # arrendaes
SFX H   0     é           endar              # arrendaré
